---
title: "226503 Block 3 Finetuning und Netzwerkmaße"
author: "Swaran Sandhu"
date: "28 9 2017"
output: html_document
---

** Work-in-progress **

# Block 3: Visualisierung und Analyse von Netzwerken

## Lernziele
Nach Block 3 und den Übungen können Sie
* eigene Datensätze einlesen und in ein igraph Objekt umwandeln
* igraph-Objekte manipulieren, d.h. Netzwerke nach einzelnen Attributen selektieren
* Teilnetze isolieren und analysieren
* Netzwerke sinnvoll mit einer Legende visualisieren

Kurze Wiederholung von Block 1: 

*Denken Sie daran, zunächst ihre Packete in R zu laden, falls Sie ihren Arbeitsplatz nicht als Projekt gespeichert haben

```{r}
library("igraph")
library("igraphdata")
library("visNetwork")
# lädt die oben genannten Pakete
# Zur Erinnerung: falls die Pakete nicht geladen werden können müssen diese zunächst installiert werden (siehe Einleitung!)
```
# Import von Edgelists

a) ungerichtetes vs. ungerichtetes Netzwerk

Ihre Datei muss folgendes Format als CSV-Datei haben: Header: from, to, weight
nach der numerischen Angabe des Gewichts (in Zahlen, idealerweise von 1-5 oder ähnliches, maximal bis 10) können weitere Edge-Attribute in Spalten angefügt sein.

Für das Beispiel verwenden wir den Wohleben-Datensatz.

- Achten Sie darauf, dass Sie in der richtigen Working-Directory sind
- Laden Sie sich die Wohlleben-Dateien aus dem GIT-Verzeichnis oder Moodle
- Einlesen der Edgelist

```{r}
el=read.csv("w_ego.csv", header=T, as.is=T)
```

mit diesem Befehl haben wir die Edgelist als Variable "el" eingelesen. Wir müssen jetzt noch igraph dazu bringen, dass die Edgelist "el" als igraph-objekt verstanden wird. das geht ganz einfach mit dem data.frame Befehl: das igraph Objekt "g" soll dabei ein ungerichtetes Netzwerk sein:

g=graph.data.frame(el, directed = FALSE)

sollte sich das Netzwerk um ein gerichtetes Netzwerk handeln, einfach den Zusatz directed weglassen, also: g=graph.data.frame(el)
g=graph.data.frame(el)

Falls wir eine adjacency Matrix benötigen, kann diese schnell mit dem Befehl get.adjacency() hergestellt werden.

adj=get.adjacency(g,attr='weight')

Damit wird eine symmetrische Matrix berechnet und das Attribut "weight" wird in die Matrix entsprechend der Tabelle eingetragen.

Denken Sie daran, dass alle Edge-Werte mit dem Befehl E()$wert ausgelesen werden können, also

E(g)$weight
E(g)$relation

## Import der Node-Attribute

# R Skript für den Import von CSV-Dateien und Umwandlung in ein igraph Objekt

net <- graph_from_data_frame(d=links, vertices=nodes, directed=F)
links <- read.csv("w_edges.csv", header=T)
links <- read.csv("w_edges.csv", header=T, as.is=T)
nodes<- read.csv("w_nodes.csv", header=T)
head(links)
head(nodes)
ties <-as.matrix(links)
ties
net <- graph_from_data_frame(d=links, vertices=nodes, directed=F)
net
plot(net)

net

*tbc*
