---
title: "226305 R Notebook: Netzwerkmasse"
author: "Swaran Sandhu"
date: "15 04 2019"
output:
  pdf_document: default
  html_document: default
---

VOR DER ANALYSE: bitte starten Sie eine neue R-Session und stellen Sie sicher, dass Ihr Environment bereinigt ist, damit keine Fehler auftreten.

Der Datensatz ist ein anoymisierter Datensatz einer Vollerhebung eines Semesters von CR/PR Studierenden, den ich zu Übungszwecken zur Verfügung stellen. In der Regel haben Sie an der gleichen Umfrage teilgenommen. Versuchen Sie nicht, ihre Position im Netzwerk zu finden, das ist unmöglich für Sie, da das Netzwerk randomisiert (d.h. zufälllig anonymisiert) wurde.

**Wichtig**: das Codebuch für den Datensatz ist auf github, sonst können Sie die Analyse nicht verstehen. Das Codebuch ist hier: https://github.com/hdm-crpr/226305/blob/master/data/crpr/Codebuch.md


```{r Kapitel 1: Datensatz s crpr einlesen}

library("igraph")

# Einlesen der Edge- und Nodelist
el <- read.csv("https://raw.githubusercontent.com/hdm-crpr/226305/master/data/crpr/edges.csv", header=T, as.is=T, sep = ",")
nodes <- read.csv("https://raw.githubusercontent.com/hdm-crpr/226305/master/data/crpr/nodes.csv", header=T, as.is=T, sep = ",")
edgematrix <-as.matrix(el) 
# erstellt ein igraph-objekt aus der Fusion von Edge- und Nodelist
s <- graph_from_data_frame(d=edgematrix, vertices=nodes, directed=T)
# das igraph-Objekt heisst jetzt "s" (für students) und ist ein gerichtetes Netzwerk.
s

# Codebuch für den Datensatz: https://github.com/hdm-crpr/226305/blob/master/data/crpr/Codebuch.md

```

### Kapitel 1: Aufbau eines igraph-Objekts

Die umfangreiche Dokumentation für igraph für R ist unter https://igraph.org/r/doc/ einsehbar, darauf greift auch https://rdrr.io/cran/igraph/ als interaktive Anleitung zurück.

Jedes igraph Objekt ist gleich aufgebaut:

1) Der beliebige Code nach igraph ist eine eindeutige ID für das igraph-Objekt. 

2) In der gleichen Zeile liegt eine kurze Beschreibung des Objekt, die sich über 4 Buchstaben defniert:

D-: gerichtetes (directed) oder ungerichtetes (undirected) Netzwerk
N-: named, d.h. die IDs der Knoten haben Kennzeichnungen
W-: weighted, d.h. es liegt ein Kantengewicht in der spalte "weight" vor
B-: bipartite bzw. two-mode Netzwerk: es liegt die spalte "type" vor

Danach kommt die Anzahl der Knoten bzw. Vertices und die Anzahl der Edges. 

Die Attribute sind nach vertex (v/) oder edge(e/) aufgeschlüsselt und geben an, ob das Attribut als numerische Wert (n) oder als Text (c) c=characters angegeben ist. 

Danach folgt eine Aufschlüsselung der Beziehungen zwischen den Knoten. 

Doch jetzt interessiert uns, wie das Netzwerk beschaffen ist. Das soll in einer einfachen Abbildung dargestellt werden. Keine Sorge, die genauen Befehle für die Visualisierung lernen Sie später noch ausführlicher. 

```{r Kapitel 2: Einfache Visualisierung}
plot(s, 
     edge.arrow.size=.1, 
     layout=layout_with_kk, 
     main=" Studierende CR/PR, 3. Semester / Vollerhebung", 
     sub="n=38 Vertices, KK-Algorithmus, ohne Gewicht")
```

### Kapitel 2: Netzwerkattribute verstehen

Jedes Netzwerk besteht aus Knoten und Kanten. Diese lassen sich mit den Befehlen vcount() und ecount() auslesen

```{r Kapitel 2: Netzwerkattribute auszählen}
vcount(s)
ecount(s)
# gegencheck: 38*2*2
```

Die Anzahl der edges (156) ergibt sich aus der Erhebungslogik: Es wurden 38 Personen zwei Mal zwei Fragen gestellt, die vollständig beantwortet wurden, daraus ergeben sich insgesamt 152 Beziehungen (38*2 = 76, 76*2 = 152)

# Kapitel 3 Attribute auflisten und selektieren

mit dem list() Befehl lassen sich die Edge- und Vertex-Attribute auflisten. Diese entsprechen den Spalten in der Edge- bzw. Nodelist. In der Edgelist werden die relationalen Daten nicht erfasst.


```{r Kapitel 3: Netzwerkattribute auflisten}
list.edge.attributes(s)
list.vertex.attributes(s)
```

Wir kennen jetzt die Attribute des Netzwerks (genaugenommen kennen wir sie schon vorher, weil sie ja im Codebuch stehen).

R verwendet das $-Zeichen als shortcut für die Auswahl der Attribute graph_attr und set_graph_attr. Immer, wenn wir den $ einsetzen bedeutet dies in igraph, dass wir mit den Attributen des Netzwerks arbeiten. Der Syntax ist einfach. 

Merksatz für igraph: $ wählt ein Attribut aus der Liste!

```{r Kapitel 3: Auswahl Edge-Attribute}
edge.attributes(s)$weight
edge.attributes(s)$relation
```

"relation" ist ein wichtiges edge-attribut, da es die Netzwerke in das "work" (Wert 1) und das "help" (Wert 2) aufteilt (siehe Codebuch). Beide Werte können entweder den Wert 1 oder 3 annehmen. Der höhere Wert drückt eine stärkere Beziehungsintensität aus. Mit der späteren Aufteilung in zwei Unternetzwerke kann damit ein Vergleich der Netzwerke erstellt werden.

```{r Kapitel 3: Auswahl eines Vertex-Attributs}
list.vertex.attributes(s)
vertex.attributes(s)
vertex.attributes(s)$sex
```

Exkurs: Codierung von Attributen: Die Vertex-Attribute sind unterschiedlich codiert, von rein dichotomen Werten, die nur eine Ausprägung haben können (männlich, weiblich)  bis hin zu ordinal skalierten Werten, die eine Reichweite angeben. Beispielsweise ist das Alter in vier Schritten skaliert: unter 20 (= Wert 1), 20-21(= Wert 2), 22-25(= Wert 3) und über 25 (= Wert 4). Diese Skala wurde nach Erfahrungswerten des spezifischen Samples erstellt. Generell ist es hilfreich, sich an etablierten Skalen zu orientieren.

### Einzelne Attribute isolieren und verändern

Um einzelne Attribute dauerhaft zu selektieren lassen sich entweder existierende Werte verändern oder neue Werte hinzufügen. Vertex-Attribute werden mit dem Großbuchstaben V(g) gekennzeichnet, Edge-Attribute entsprechend mit dem Großbuchstaben E(g). Neue Attribute werden erneut mit der Abkürzung $ ergänzt. Achtung: wenn neue Attribute ergänzt werden, dann werden diese dauerhaft ergänzt.

```{r Kapitel 3: Vertex-Attribute ergänzen}

# erstellt das Vertex-Attribut "color" und weist um das Attribut "blau" zu
V(s)$color <- "lightblue"

# ruft das Vertex-Attribut auf
vertex.attributes(s)$color

# zeigt eine Grafik
plot(s, 
     edge.arrow.size=.3, 
     layout=layout_with_kk, 
     main=" Studierende CR/PR, 3. Semester / Vollerhebung",
     sub="Vertex-Attribut color auf lightblue gesetzt")

# setzt das Attribut wieder zurück auf gelb, denn das Attribut wird jetzt dauerhaft so verwendet.
V(s)$color <- "gold"

plot(s, 
     edge.arrow.size=.3, 
     layout=layout_with_kk, 
     main=" Studierende CR/PR, 3. Semester / Vollerhebung",
     sub="Vertex-Attribut color zurückgesetzt")

```

Anmerkung: Das Vertex-Attribut "color" wird automatisch bei der Erstellung einer Grafik erkannt, siehe dazu ?igraph.plotting und das spätere Kapitel zur Visualisierung.

### Kapitel 3 Edge-Attribute isolieren und verändern (multiplexe Netzwerke)

*Multiplexe Netzwerke: zwei Typen von Kanten in einem Netzwerk*

Multiplexe Netzwerke haben mehr als nur eine Kantenart, d.h. es werden mehrere Beziehungsarten im gleichen Graphen visualisiert. Dazu gibt es zwei Möglichkeiten (die sich auch kombinieren lassen): Farben und Formen. Achtung: multiplexe Netzwerke werden leicht unübersichtlich, deshalb sollte die Visualisierung immer mit Bedacht vorgenommen werden.

1) *Kantenfarbe*n verwenden: wir haben in dem Edge-Attribut "relation" zwei Werte angebgeben, nämlich "1" (work) und "2" (help), die unterschiedliche Beziehungen beschreiben. Die Kanten lassen sich entsprechend einfärben.

Dazu wird das Attribut edge.color mit zwei Farben angelegt. Der darauf folgende Befehl sagt, dass beim Wert 1 von Relation die erste Farbe verwendet werden soll und bei Wert 2 die zweite Farbe. Wenn *innerhalb* des Plot-Befehls bestimmte Attribute gesetzt werden, dann gelten diese nur für die daraus resultierenden Abbildung. 

```{r Kapitel 3: Multiplexe Netzwerke: Kantenfarben verwenden}
plot(s,
     edge.arrow.size=.3,
     edge.color=c("red", "blue")[(E(s)$relation=="1")+1],
     vertex.color="gray90",
     vertex.frame.color="white",
     layout=layout_with_kk,
     edge.curved=curve_multiple(s),
     main="Multiplexes Netzwerk, d.h. verschiedene Formen der Beziehung",
     sub="n=38, rot = Ratsuchenetzwerk, blau = Zusammenarbeit")

# das Attribut curve_multiple beim Befehl edge.curved verhindert, dass sich die einzelnen edges direkt überlagern und erleichtert so die Sichtbarkeit der einzelnen Kanten.

```

Auf der Abbildung sieht man bereits jetzt, dass sich die beide Kantenfarben häufig überlagern. Mit dem Attribut curve_multiple() lässt sich dies vermeiden.

## Kapitel 4


```{r Kapitel 4: Netzwerkmaße bzw. Komponenten des Netzwerks}

# Der Befehl components() prüft, aus wie vielen Komponenten ein Netzwerk besteht. 
components(s)

# Die Ausgabe liefert auch die Größe der Komponenten, in diesem Fall sind die Komponenten 32 und 6 Knoten groß.

# Sind die Komponenten des Netzwerks miteinander verbunden?
is.connected(s)

# Aufgabe: vergleichen Sie die oben erstellten Netzwerke h1 und h3? Was fällt bei den Komponenten auf?

```


```{r Kapitel 4: Netzwerkmaße Dichte}

# Gesamtdichte des Netzwerks
edge_density(s)

# Durchschnittlicher Abstand zwischen zwei Knoten
mean_distance(s)


```

Die Dichte in unserem Netzwerk beträgt 10,81 % (gerundet), d.h. von allen möglichen Beziehungen zwischen den Knoten ist jede zehnte realisiert.


```{r Kapitel 4: Netzwerkmaße Umfang/Durchmesser}

# definiert den längsten Pfad
dia <- get_diameter(s, directed=TRUE) 

# welche Knoten sind am weitestens voneinander weg?
far <- farthest_vertices(s, directed=TRUE)

dia
far

# Visualisierung des Durchmessers
vcol <- rep("gray80", vcount(s)) # setzt alle Werte der Knoten auf grau
vcol[dia] <- "gold" # setzt alle Vertices des Diameters auf gold
ecol <- rep("gray80", ecount(s)) # setzt alle Kanten auf grau
ecol[E(s, path=dia)] <- "orange" # definiert die Farbe des Pfads

# E(net, path=dia) sucht die Kanten entlang des Pfades und färbt diese ein
plot(s,
     layout=layout_with_kk,
     vertex.color=vcol,
     edge.color=ecol,
     edge.arrow.size=.2,
     edge.curved=.2,
     main="Diameter im Netzwerk",
     sub="kürzester Weg in einem gerichteten Netzwerk")

```

```{r Kapitel 4: Cluster berechnen}

?cluster_walktrap
s
gc <- cluster_walktrap(s)
modularity(gc)
membership(gc)
par(mfrow=c(1,1), mar=c(0,0,1,2))
plot(gc, s, edge.arrow.size=.2, main="Clusteranalyse des Gesamtnetzwerks")


```


### Kapitel 5: Netzwerkmaße II: Positionale bzw. Akteursmaße

```{r Kapitel 5: Zentralitätsmaße}

# liefert die Anzahl der Kanten, die durch die Knoten gehen.

degree(s)

```


```{r Kapitel 5: Indegree und Outdegree}

#Gesamtverteilung Degrees

degs <- degree(s)
degs

plot(s,
     layout=layout_with_kk,
     edge.arrow.size=.1,
     vertex.color="grey80",
     vertex.frame.color="white",
     vertex.size=degs,
     main="Degree Gesamtverteilung")


# Indegree
degree(s, mode="in")
centr_degree(s, mode="in", normalized=T)

# Outdegree
degree(s, mode="out")
centr_degree(s, mode="out", normalized=T)

inds <- degree(s, mode="in")
inds
outds <- degree(s, mode="out")
outds

# Visualisierung der beiden In- und Outdegrees Zentralitätsmaße im Vergleich

par(mfrow=c(1,2), mar=c(0,0,2,2))

plot(s,
     layout=layout_with_kk,
     edge.arrow.size=.1,
     vertex.color="grey80",
     vertex.frame.color="white",
     vertex.size=inds*2,
     main="Indegree")

plot(s,
     layout=layout_with_kk,
     edge.arrow.size=.1,
     vertex.color="grey80",
     vertex.frame.color="white",
     vertex.size=outds,
     main="Outdegree")

par(mfrow=c(1,1), mar=c(0,0,2,2))

```

```{r Kapitel 5: Closeness}

# Closeness

clos <- closeness(s)
clos

plot(s,
     layout=layout_with_kk,
     edge.arrow.size=.1,
     vertex.color="lightblue",
     vertex.frame.color="white",
     vertex.size=degs,
     main="Closeness Gesamtverteilung")

```

```{r Kapitel 5: Betweenness}

# Closeness

bets <- betweenness(s, normalized=TRUE)
bets

plot(s,
     layout=layout_with_kk,
     edge.arrow.size=.1,
     vertex.color="green",
     vertex.frame.color="white",
     vertex.size=bets*200,
     main="Betweenness Gesamtverteilung")

```

