---
title: "Beispielnetzwerk"
subtitle: "Gäste bei Anne Will 2020 zum Ukraine-Krieg"
author: "Swaran Sandhu"
date: '2022-05-12'
output: html_document
---

```{r setup, include=FALSE}
knitr::opts_chunk$set(echo = TRUE)
library(igraph)
```

# Vorbereitung Testat

## Daten und Codebuch

Die Daten und das Codebuch sind in meinem
[Github-Account](https://github.com/hdm-crpr/226305/tree/master/data/anne_will)
hinterlegt.

## Netzwerk einlesen

Wir lesen unseren Datensatz ein. Manchmal dauert es etwas, bis die Daten
auf github aktualisiert sind.

**Grundregeln:**

-   keine Leer- oder Sonderzeichen in IDs

-   keine Leerzeichen auf github (Datei vorher umbenennen, möglichst
    einfacher Namen)

-   R muss ab und an neu gestartet werden (Restart R and run all chunks)

```{r Netzwerk einlesen}

# Programmbibliothek laden
library(igraph)

# Einlesen der Edge- und Nodelist
edges <- read.csv("https://raw.githubusercontent.com/hdm-crpr/226305/master/data/anne_will/edges.csv", header=T, as.is=T, sep = ",")

nodes <- read.csv("https://raw.githubusercontent.com/hdm-crpr/226305/master/data/anne_will/nodes.csv", header=T, as.is=T, sep = ",")

# Matrix erstellen
edgematrix <-as.matrix(edges)

# Zusammenführen von Edge- und Nodelist als igraph-Objekt s
aw <- graph_from_data_frame(d=edgematrix, vertices=nodes, directed=F)
aw
```

## Datensatz vorbereiten

```{r Netzwerk analysieren, fig.height=6, fig.width=9}

# Einfacher plot
plot(aw,
     asp=0,
     vertex.size=5,
     vertex.label=NA,
     layout=layout_nicely,
     main="Gäste Anne Will zum Ukraine Krieg")

# Attribute anzeigen lassen
list.vertex.attributes(aw)
list.edge.attributes(aw)

# Farben festlegen für die Parteien
# vertex.attributes(aw)$party
# colors()


# Farben für Attribut "party" festlegen
V(aw)[V(aw)$party == "SPD"]$color <- "red"
V(aw)[V(aw)$party == "Linke"]$color <- "purple"
V(aw)[V(aw)$party == "CDU"]$color <- "lightblue"
V(aw)[V(aw)$party == "CSU"]$color <- "darkblue"
V(aw)[V(aw)$party == "Grüne"]$color <- "green"
V(aw)[V(aw)$party == "FDP"]$color <- "yellow"

```

## Two-Mode Netzwerk

Ein two-mode Netzwerk besteht aus zwei unterschiedlichen Knotentypen,
üblicherweise Akteure und Organisationen/Event, die über
Mitgliedschaften definiert sind.

Wenn in der Nodelist das Attribut "type" mit den Werten 1 und 2 vergeben
ist, lassen sich zusätzlich zur Farbe auch die Form der Knoten anpassen
(das ist zusätzlich zu der Aufgabe und wird nicht im Testat verlangt:
ist aber später für Ihr Projekt hilfreich.

```{r Two-Mode Netzwerk erstellen}

# Vertex-Attribute anzeigen lassen
list.vertex.attributes(aw)

# Formen für two-Netzwerk festlegen
V(aw)[V(aw)$type == 1]$shape <- "circle" # weiblich
V(aw)[V(aw)$type == 2]$shape <- "square" # männlich

```

```{r Netzwerk visualisieren, fig.height=6, fig.width=9}

# Netzwerk mit Farben visualisieren

plot(aw,
     asp=0,
     layout=layout_with_kk,
     rescale=TRUE,
     vertex.size=degree(aw)*2,
     vertex.frame.color="grey80",
     edge.color="grey20",
     edge.arrow.size=.2,
     main="Gäste Anne Will zum Ukraine Krieg",
     sub="Visualisierung nach Parteizugehörigkeit und Häufigkeit")

```
