---
title: "226305 R Notebook: Componenten, Dyaden und Triaden"
author: "Swaran Sandhu"
date: "21 04 2019"
output:
  pdf_document: default
  html_document: default
---

VOR DER ANALYSE: bitte starten Sie eine neue R-Session und stellen Sie sicher, dass Ihr Environment bereinigt ist, damit keine Fehler auftreten.

Der Datensatz ist ein anoymisierter Datensatz einer Vollerhebung eines Semesters von CR/PR Studierenden, den ich zu Übungszwecken zur Verfügung stellen. In der Regel haben Sie an der gleichen Umfrage teilgenommen. Versuchen Sie nicht, ihre Position im Netzwerk zu finden, das ist unmöglich für Sie, da das Netzwerk randomisiert (d.h. zufälllig anonymisiert) wurde.

**Wichtig**: das Codebuch für den Datensatz ist auf github, sonst können Sie die Analyse nicht verstehen. Das Codebuch ist hier: https://github.com/hdm-crpr/226305/blob/master/data/crpr/Codebuch.md


```{r Kapitel 1a: Datensatz s / Studiengang crpr einlesen}

# Codebuch für den Datensatz: https://github.com/hdm-crpr/226305/blob/master/data/crpr/Codebuch.md

library("igraph")

# Einlesen der Edge- und Nodelist
el <- read.csv("https://raw.githubusercontent.com/hdm-crpr/226305/master/data/crpr/edges.csv", header=T, as.is=T, sep = ",")
nodes <- read.csv("https://raw.githubusercontent.com/hdm-crpr/226305/master/data/crpr/nodes.csv", header=T, as.is=T, sep = ",")
edgematrix <-as.matrix(el) 
# erstellt ein igraph-objekt aus der Fusion von Edge- und Nodelist
s <- graph_from_data_frame(d=edgematrix, vertices=nodes, directed=T)
# das igraph-Objekt heisst jetzt "s" (für students) und ist ein gerichtetes Netzwerk.
s

vertex.attributes(s)
edge.attributes(s)

# Einfache Visualisierung
plot(s, 
     edge.arrow.size=.1, 
     layout=layout_with_kk, 
     main="Studierende CR/PR, 3. Semester / Vollerhebung", 
     sub="n=38 Vertices, KK-Algorithmus, ohne Gewicht")

```

```{r Kapitel 1b: Komponenten berechnen bzw. prüfen}

library("igraph")

# Componenten und Teilkomponenten analysieren
# Zeigt die Anzahl der Komponenten im Netzwerk und deren Größe an
components(s)
# prüft, ob die Komponenten miteinander verbunden sind.
is.connected(s)

# Zeigt Teilkompontenten nach Auswahl bestimmter Knoten des Netzwerks s an
subcomponent(s, 18, mode = c("all"))
subcomponent(s, 6, mode = c("all"))

```

```{r Kapitel 1c: Netzwerk nach Komponenten aufteilen}
# Wenn die Komponenten nicht miteinander verbunden sind spricht man von einer "giant component", d.h. einer großen Komponente, die das Netzwerk maßgeblich bestimmt. 

# Diese Komponente lässt sich auch isolieren:
comp_s <- decompose.graph(s)  # zerlegt das Netzwerk in Teilkomponenten

# liefert uns die Anzahl der Komponenten im Netzwerk 
comp_s

# benennt die Ergebnisse, um, so dass sie besser weiter zu verarbeiten sind
s_giant <- comp_s[[1]]
s_small <- comp_s[[2]]

# Vergleich der beiden Komponenten

par(mfrow=c(1,2), mar=c(0,0,2,0))
plot(s_giant, main="Giant Component", sub="n= 32 Vertices")
plot(s_small, main="Small Component", sub="n= 6 Vertices")
par(mfrow=c(1,1), mar=c(0,0,2,0))

```


Ist der Datensatz ausschließlich mit numerischen Variablen erstellt, können wir den Befehl simplify verwenden, um den Datensatz zu vereinfachen. Dabei werden z.B. doppelte Kanten als Gewicht aufaddiert, um die Darstellung zu vereinfachen

```{r Kapitel 2: Datensatz nach Edge-Attributen aufteilen (subgraph.edges)}

# wir wollen nun das große Netzwerk nach bestimmten Edge-Attributen aufteilen. Dazu verwenden wir den Befehl "subgraph.edges" und die logischen Operatoren "=="

# zeigt uns die Verteilung des Edge-Attributs "relation" an.
edge.attributes(s)$relation

# Nach dem Codebuch unter https://github.com/hdm-crpr/226305/blob/master/data/crpr/Codebuch.md bezeichnet das Edge-Attribut "1" das Zusammenarbeitsnetzwerk (work) und das Edge-Attribut "2" das Hilfsnetzwerk (help)

# Das große Netzwerk lässt sich nun durch die Selektion nach entsprechenden Edge-Attributen aufteilen. Wir verwenden dafür den Befehl subgraph.edges

# Arbeitsnetzwerk
w <- subgraph.edges(s, E(s)[relation == 1])
w
edge.attributes(w)$relation
plot(w, layout = layout_with_fr, edge.arrow.size=0.5, edge.width=E(w)$weight, main="Arbeitsnetzwerk")

# Hilfsnetzwerk
h <- subgraph.edges(s, E(s)[relation == 2])
h
edge.attributes(h)$relation
plot(h, layout = layout_with_fr, edge.arrow.size=0.5, edge.width=E(h)$weight, main="Hilfsnetzwerk")

# direkter Vergleich der beiden Netzwerke herstellen
par(mfrow=c(1,2), mar=c(0,0,2,0))
plot(w, layout = layout_with_fr, edge.arrow.size=0.5, edge.width=E(w)$weight, main="Teilnetzwerk Work")
plot(h, layout = layout_with_fr, edge.arrow.size=0.5, edge.width=E(h)$weight, main="Teilnetzwerk Help")
par(mfrow=c(1,1), mar=c(0,0,2,0))


```

Kleine Erinnerung: wir haben jetzt drei Netzwerke generiert:

s, unser Gesamtnetzwerk
h, das Teilnetzwerk der Unterstützung/Hilfe (help)
w, das Teiletzwerk der Zusammenarbeit/Projekte (work)

```{r Kapitel 3: Netzwerke vereinfachen }

# Zunächst prüfen wir, ob es sich um ein einfaches Netzwerk handelt (z.B. ohne selbstbezügliche Loops oder doppelte Nennung von gleichen Kanten.
is.simple(s)
is.simple(h)
is.simple(w)

# Wir erstellen jetzt "vereinfachte Netzwerke", bei denen die Gewichte für gleiche Nennungen im Netzwerk aufaddiert werden, 

s_sim <- simplify(s, edge.attr.comb = list(weight = "sum"))
h_sim <- simplify(h, edge.attr.comb = list(weight = "sum"))
w_sim <- simplify(w, edge.attr.comb = list(weight = "sum"))

# Netzwerke anzeigen lassen
h_sim
w_sim

# Attribute chekcne
edge.attributes(h_sim)
edge.attributes(w_sim)


# Prüfen, ob das Netzwerk auch vereinfacht wurde?
is.simple(h_sim)
is.simple(w_sim)

# direkter Vergleich der beiden Netzwerke herstellen

par(mfrow=c(1,2), mar=c(0,0,2,0))
plot(w_sim, 
     layout = layout_with_kk, 
     edge.arrow.size=0.3, 
     edge.width=E(w_sim)$weight, 
     main="Teilnetzwerk Work (simplified)")
plot(h_sim, 
     layout = layout_with_kk, 
     edge.arrow.size=0.3, 
     edge.width=E(h_sim)$weight, 
     main="Teilnetzwerk Help (simplified)")

# setzt den Visualisierungsparameter wieder auf ein Feld zurück
par(mfrow=c(1,1), mar=c(0,0,2,0))

# direkter Vergleich der vier Netzwerke herstellen
par(mfrow=c(2,2), mar=c(0,0,2,0))

plot(w, layout = layout_with_fr, edge.arrow.size=0.3, edge.width=E(w)$weight, main="Work (normal)")
plot(h, layout = layout_with_fr, edge.arrow.size=0.3, edge.width=E(h)$weight, main="Help (normal)")
plot(w_sim, layout = layout_with_fr, edge.arrow.size=0.3, edge.width=E(w_sim)$weight, main="Work (simplified)")
plot(h_sim, layout = layout_with_fr, edge.arrow.size=0.3, edge.width=E(w_sim)$weight, main="Help (simplified)")

# setzt den Visualisierungsparameter wieder auf ein Feld zurück
par(mfrow=c(1,1), mar=c(0,0,2,0))

```


```{r Kapitel 4a: Dyadenzenus Gesamtnetzwerk}

# Dyaden sind Zweierbeziehungen in Netzwerken, 

plot(s, 
     layout = layout_with_fr, 
     edge.arrow.size=0.3, 
     edge.width=E(s)$weight, 
     main="Gesamtnetzwerk ")

# Durchführung des Dyadenzensus
dyad_census(s)

# Ausgabe der dyadischen Beziehungen nach dem MAN-Schema
# M = Mutal (reziprok)
# A = Asymmetrical (einseitig gerichtet)
# N = Null (keine Beziehung)

# Berechnung der Reziprozität
reciprocity(s, mode="ratio")
# Der berechnete Wert gibt das Verhältnis von reziproken Beziehungen zu normalen Beziehungen an, in diesem Fall sind 26,08% der Beziehungen im Netzwerk reziprok.

# Genauere Analyse der reziproken Beziehungen
# Der Befehl which_mutual gibt genau an, bei welchen Knoten es sich um eine reziproke Beziehung handelt.

m <- which_mutual(s, es = E(s))
m

# Wir schreiben jetzt die Werte als Edge-Attribute in die Edgelist
E(s)$reciprocity <- m
edge.attributes(s)
s

# Wir müssen jetzt noch die Werte der Edge-Attribute in der Spalte "reciprocity" in logische Operatoren umwandeln:

E(s)$reciprocity  <- as.numeric(E(s)$reciprocity)
edge.attributes(s)$reciprocity

# Plot der reziproken Beziehungen
plot(s, 
     layout = layout_in_circle, 
     edge.arrow.size=0.1, 
     edge.width=E(s)$weight, 
     edge.color=c("red", "white")[(E(s)$reciprocity=="0")+1],
     main="Gesamtnetzwerk", 
     sub="Reziproke Beziehungen in rot"
     )

```

```{r Kapitel 4b: Dyadenzensus: Vergleich zweier Netzwerke}

# Wir wollen herausfinden, ob die Reziprozität bei dem Hilfs- oder Zusammenarbeitsnetzwerk höher ist. Dazu müssen wir mit den zuvor erstellten Teilnetzwerken arbeiten und diese vergleichen. Hierzu passen wir die Skripte aus Kapitel 4a einfach für die beiden Teilnetzwerke an.

# A Teilnetzwerk help (Hilfestellung)

# Durchführung des Dyadenzensus
dyad_census(h)

# Ausgabe der dyadischen Beziehungen nach dem MAN-Schema
# M = Mutal (reziprok)
# A = Asymmetrical (einseitig gerichtet)
# N = Null (keine Beziehung)

# Berechnung der Reziprozität
reciprocity(h, mode="ratio")
# Der berechnete Wert gibt das Verhältnis von reziproken Beziehungen zu normalen Beziehungen an, in diesem Fall sind 26,08% der Beziehungen im Netzwerk reziprok.

# Genauere Analyse der reziproken Beziehungen
# Der Befehl which_mutual gibt genau an, bei welchen Knoten es sich um eine reziproke Beziehung handelt.

mh <- which_mutual(h, es = E(h))
mh

# Wir schreiben jetzt die Werte als Edge-Attribute in die Edgelist
E(h)$reciprocity <- mh

# Wir müssen jetzt noch die Werte der Edge-Attribute in der Spalte "reciprocity" in logische Operatoren umwandeln:
E(h)$reciprocity  <- as.numeric(E(h)$reciprocity)

# B Teilnetzwerk work (Zusammenarbeit)

# Durchführung des Dyadenzensus
dyad_census(w)

# Berechnung der Reziprozität
reciprocity(w, mode="ratio")
mw <- which_mutual(w, es = E(w))
mw

# Wir schreiben jetzt die Werte als Edge-Attribute in die Edgelist
E(w)$reciprocity <- mw
E(w)$reciprocity  <- as.numeric(E(w)$reciprocity)


# direkter Vergleich der Reziprozität der beiden Teilnetzwerke visualisieren
par(mfrow=c(1,2), mar=c(0,0,2,0))

plot(h, 
     layout = layout_in_circle, 
     edge.arrow.size=0.4, 
     edge.width=E(h)$weight, 
     edge.color=c("red", "white")[(E(h)$reciprocity=="0")+1],
     main="Hilfsnetzwerk (15,15% reziprok)", 
     sub="Reziproke Beziehungen in rot"
     )

plot(w, 
     layout = layout_in_circle, 
     edge.arrow.size=0.4, 
     edge.width=E(w)$weight, 
     edge.color=c("red", "white")[(E(w)$reciprocity=="0")+1],
     main="Zusammenarbeitsnetzwerk (31,03% reziprok)", 
     sub="Reziproke Beziehungen in rot"
     )

par(mfrow=c(1,1), mar=c(0,0,2,0))

# Die Analyse zeigt, dass die Beziehungen im Zusammenarbeitsnetzwerk doppelt so häufig reziprok sind, wie die Beziehungen in der Ratsuche. 

```


```{r Kapitel 5a: Triadenzensus allgemein}

# Der Triadenzensus ist ein etabliertes Instrument, um die Zusammensetzung von Netzwerken zu analysieren und zu vergleichen. Er folgt dabei dem abgewandelten M-A-N Schema in der Beschreibung und liefert die Ergebnisse von 16 Triadentypen:

# Die Reihenfolge der Ausgabe lässt sich über den Befehl ?triad_census festlegen.
?triad_census
# Hier werden 16 Triadentypen numerisch aufsteigend abgetragen.

# Übersicht über Triaden in einem Netzwerk
triad_census(s)

```

```{r Kapitel 5b: Triadenstrukturen / Motifs}

# Mit dem Befehl motifs lassen sich spezifische Triadentypen anzeigen:
# Das numerische Argument legt fest, wie viele Verbindungen untersucht werden sollen.

motifs(s, size=3)
count_motifs(s, size=3)

# Die Anzahl der unterschiedlichen motifs entspricht grob dem Triadenzensus.
# Der Gesamtwert gibt alle triadischen Verbindungen in einem Netzwerk an.

```

```{r Kapitel 5c: Triadenstruktur: Cliquen}

# Cliquen entsprechen der Triade 300, d.h. einer komplett reziproken Struktur (A<->B<->C,A<->C).

# Zählt die Cliquen im Netzwerk
clique_num(s)

# listet die Cliquen im Netzwerk auf
lc <- largest_cliques(s)
lc

# Umwandlung für Visualisierung
V(s)$label <- V(s)$name
s_lc <- subgraph(s, lc[[1]])

plot(s_lc, 
     layout=layout.fruchterman.reingold, 
     vertex.color="gold", 
     edge.arrow.size = 0.5, 
     edge.color = "gray80",
     main = "Größte Clique im CR/PR Netzwerk")
```
